【裁判字號】    98,易,2342
【裁判日期】    980818
【裁判案由】    竊盜
【裁判全文】
臺灣臺中地方法院刑事判決              98年度易字第2342號
公  訴  人  臺灣臺中地方法院檢察署檢察官
被      告  甲○○
上列被告等因竊盜等案件，經檢察官提起公訴（98年度偵字第14
852號），被告於本院行準備程序時就被訴事實為有罪之陳述，
經聽取當事人意見後，由本院裁定進行簡式審判程序，判決如下
：
    主  文
甲○○竊盜，累犯，處有期徒刑肆月，如易科罰金，以新臺幣壹
仟元折算壹日。又竊盜，累犯，處有期徒刑伍月，如易科罰金，
以新臺幣壹仟元折算壹日。應執行有期徒刑捌月，如易科罰金，
以新臺幣壹仟元折算壹日。
    犯罪事實
一、甲○○曾於民國94年間因施用毒品案件，經本院以94年度訴
    字第1635號分別判處有期徒刑1年1月及9月確定，又因施用
    毒品及贓物案件，經本院以94年度訴字第3103號分別判處有
    期徒刑1年2月、10月及3月確定，上開案件並經本院96年度
    聲減字第1097號減刑後合併定應執行刑為有期徒刑1年9月又
    15 日，於96年7月16日執行完畢。詎其仍不知悔改，竟意圖
    為自己不法所有，分別為下列行為：
(一)、於98年3月4日上午11時許，在臺中市○區○○路26號前，，
    見陳松欉所有之車牌號碼JGT─267號重型機車（價值約新臺
    幣【下同】3000元）停放在該處，無人看管，竟意圖為自己
    不法之所有，持自備之機車鑰匙1支（未據扣案），插入電
    源插孔，發動引擎後，將該部機車騎離現場而竊取之。得手
    後，供己代步使用。
(二)、於98年3月4日中午12時20分許，騎乘所竊得之上開機車，行
    經臺中市○○區○○里○○路○段47號巷口前時，發現乙○
    ○正在麵攤用餐，其所有之手提包1只（內有LG牌手機1支、
    乙○○之國民身份證、全民健康保險卡各1張、中國信託商
    業銀行金融卡2張、臺灣新光商業銀行金融卡1張、玉山商業
    銀行信用卡2張、富邦商業銀行信用卡1張及現金3000元）則
    放在座位左旁之椅子上，竟意圖為自己不法之所有，趁乙○
    ○不注意之際，徒手竊取上開手提包。得手後，隨即騎乘該
    部機車逃離現場，將3000元現金取出花用殆盡，其餘物品則
    棄置在臺中市○○區○○路靠近文心路4段之路旁。嗣乙○
    ○發現遭竊後，旋報警處理。經警調閱路口之監視器畫面進
    行比對，得知錄影畫面中騎乘該JGT─267號重型機車行竊之
    男子為甲○○，始循線查悉上情。
二、案經臺中市警察局第五分局報請臺灣臺中地方法院檢察署檢
    察官偵查起訴。
    理    由
一、上揭犯罪事實，業據被告甲○○於偵查中及本院審理時坦承
    不諱，核與證人即被害人陳松欉、乙○○等人證述之情節相
    符，且有贓物認領保管單、台中市警察局車輛尋獲電腦輸入
    單、失車－唯讀案件基本資料各1紙及監視器翻拍照片等可
    資佐證，足見被告等之自白與事實相符，本件事證明確，被
    告犯行足堪認定。
二、論罪科刑：
(一)、被告上開犯罪事實一、(一)(二)所為，均係犯刑法第320條第1項
    之竊盜罪。被告所犯上開二罪，犯意各別，行為互殊，應分
    論併罰。
(二)、被告有如犯罪事實欄所載曾受有期徒刑執行完畢之前科，此
    有臺灣臺中地方法院檢察署刑案資料查註紀錄表及臺灣高等
    法院被告前案紀錄表各一份在卷足憑，其於5年以內故意再
    犯本件有期徒刑以上之罪，均為累犯，均應依刑法第47條第
    1項之規定，各加重其刑。
(三)、爰審酌被告素行不佳，以竊盜方式獲取財物，危害社會治安
    ，行為殊不可取，惟念其犯後坦承犯行之態度，及其犯罪之
    動機、目的、手段等一切情狀，分別量處如主文所示之刑及
    諭知易科罰金之折算標準，並定其應執行之刑及諭知易科罰
    金之折算標準，以資懲儆（按依司法院釋字第662號解釋：
    「中華民國九十四年二月二日修正公布之現行刑法第四十一
     條第二項，關於數罪併罰，數宣告刑均得易科罰金，而定
    應執行刑之刑逾六個月者，排除適用同條第一項得易科罰金
    之規定部分，與憲法第二十三條規定有違，並與本院釋字第
    三六六號解釋意旨不符，應自本解釋公布之日起失其效力。
    」，故對於數罪併罰，數宣告刑均得易科罰金）。
(四)、至未扣案之鑰匙1支，係被告甲○○所有且供犯罪所用之物
    ，惟該鑰匙業經被告丟棄，業據其供明在卷，檢察官亦以為
    免將來執行不易而未聲請宣告沒收，爰不宣告沒收，附此敘
    明。
據上論斷，應依刑事訴訟法第273條之1第1項、第299條第1項前
段，刑法第320條第1項、第47條第1項、第41條第1項前段、第51
條第5款，刑法施行法第1條之1，判決如主文。
本案經檢察官楊朝嘉到庭執行職務
中    華    民    國    98    年    8     月    18    日
                  刑事第十七庭    法  官  洪堯讚
以上正本證明與原本無異。
如不服本判決，應於收受送達後10日內向本院提出上訴書狀，並
應敘述具體理由；其未敘述上訴理由者，應於上訴期間屆滿後20
日內向本院補提理由書（均須按他造當事人之人數附繕本）「切
勿逕送上級法院」。
                                  書記官  沈慧玲
中    華    民    國    98    年    8     月    18    日
附錄本案論罪科刑法條
中華民國刑法第320條第1項
意圖為自己或第三人不法之所有，而竊取他人之動產者，為竊盜
罪，處5年以下有期徒刑、拘役或5百元以下罰金。


司法院資訊處製作；財團法人民間司法改革基金會備份。
